臺灣高等法院刑事裁定
111年度抗字第1578號
抗  告  人 
即受 刑 人  張睿宏



上列抗告人即受刑因聲請定其應執行刑案件，不服臺灣桃園地方
法院中華民國111年9月12日裁定（111年度聲字第2726號），提
起抗告，本院裁定如下：
    主  文
原裁定撤銷，發回臺灣桃園地方法院。                          理  由
一、原裁定意旨略以：抗告人即受刑人張睿宏因犯如附表所示之
    加重詐欺取財各罪，分別經法院判處如附表所示之刑，均經
    確定在案，此有該等判決書、裁定及本院被告前案紀錄表存
    卷可佐。茲檢察官聲請定其應執行之刑，原審法院審核認其
    聲請於法尚無不合，並審酌受刑人如附表各罪所示刑度之外
    部限制，及附表編號1至9各罪，前經臺灣苗栗地方法院以11
    0年度聲字第243號裁定應執行有期徒刑10年，並經臺灣高等
    法院臺中分院110年度抗字第663號裁定駁回抗告、最高法院
    110年度台抗字第1223號裁定駁回再抗告而確定。考量其所
    犯如附表所示各罪均為刑法第339條之4之加重詐欺取財罪，
    犯罪類型、行為態樣、動機均相同或相類，且犯罪時間相近
    ，責任非難重複程度較高，以及審酌其所犯各罪之法律目的
    、受刑人違反之嚴重性、所犯數罪為整體非難評價，及貫徹
    刑法量刑公平正義理念之內部限制等，定其應執行有期徒刑
    12年等語。
二、按數罪併罰之案件，於審判中，現雖有科刑辯論之機制，惟
    尚未判決被告有罪，亦未宣告其刑度前，關於定應執行刑之
    事項，欲要求檢察官、被告或其辯護人為充分辯論，盡攻防
    之能事，事實上有其困難。行為人所犯數罪，或因犯罪時間
    之先後或因偵查、審判程序進行速度之不同，或部分犯罪經
    上訴而於不同審級確定，致有二裁判以上，分別確定，合於
    數罪併罰之要件，依刑法第53條、第54條應依同法第51條第
    5款至第7款之規定，定其應執行之刑者，刑事訴訟法第477
    條第1項規定由檢察官聲請該法院裁定之（有刑法第50條第1
    項但書之情形，執行中應由受刑人請求檢察官為聲請）。依
    上開規定雖僅檢察官得向法院聲請（刑事訴訟法第477條第2
    項另規定，受刑人或其法定代理人、配偶，亦得請求前項檢
    察官聲請之），惟定應執行刑，不僅攸關國家刑罰權之行使
    ，於受刑人之權益亦有重大影響，除顯無必要或有急迫情形
    外，法院於裁定前，允宜予受刑人以言詞、書面或其他適當
    方式陳述意見之機會，程序保障更加周全（最高法院刑事大
    法庭110年度台抗大字第489號裁定意旨參照）。
三、經查：
　㈠本件受刑人所犯如附表所示各罪，先後經原審法院判決如附
    表所示之刑，均經確定在案，有各該刑事判決及本院被告前
    案紀錄表在卷可稽，原審法院因認檢察官之聲請為正當，而
    為本件執行刑之量定，固非無見。
　㈡惟查，經本院核閱原審法院111年度聲字第2726號聲請定其應
    執行刑案件全卷，原審法院於收受本案之際，受刑人係於法
    務部○○○○○○○執行中，有本院在監在押全國紀錄表1份在卷足
    憑(原審卷第13頁)，原審法院並未提解受刑人到庭陳述意見
    ，亦未以函文詢問或其他替代之方式，給予受刑人就本件攸
    關國家刑罰權之行使、對受刑人權益有重大影響之案件陳述
    意見之機會，況依原審裁定記載「受刑人如附表各罪所示刑
    度之外部限制，及附表編號1至9各罪，前經臺灣苗栗地方法
    院以110年度聲字第243號裁定應執行有期徒刑10年，並經臺
    灣高等法院臺中分院110年度抗字第663號裁定駁回抗告、最
    高法院110年度台抗字第1223號裁定駁回再抗告而確定」，
    足見受刑人已有確定之執行指揮書10年正在執行中，本案未
    見有何無必要或急迫之情形，乃原審法院逕予裁定，難認允
    當，基此應認抗告為有理由，自應將原裁定撤銷，並為兼衡
    當事人之審級利益，發回原審法院更為適法之裁定。
據上論斷，應依刑事訴訟法第413條前段，裁定如主文。
中　　華　　民　　國　　111 　年　　10　　月　　17　　日
                  刑事第十九庭  審判長法  官  曾淑華
　　　　　　　　　                    法  官  陳文貴
　　　　　　　　　                    法  官  李殷君
以上正本證明與原本無異。
如不服本裁定，應於收受送達後5日內向本院提出再抗告狀。
                                      書記官  謝秀青
中　　華　　民　　國　　111 　年　　10　　月　　17　　日
 附表：
編號 罪名 宣告刑 犯罪日期（民國） 最後事實審判決案號 判決確定日期（民國） 曾定應執行刑 備註 1 加重詐欺罪 有期徒刑1年（11罪） 107 年1 月6 日（11次） 臺灣臺中地方法院107 年度訴字第3192號判決 108 年3 月11日 前定應執行刑為有期徒刑7 年8月 臺灣臺中地方檢察署108 年度執字第4627號 2 加重詐欺罪 有期徒刑1年1 月（7罪） 107 年1 月4 日（3 次）、107年1 月15日、107 年1 月17日（2 次）、107 年1 月30日 臺灣苗栗地方法院107 年度訴字第562 號判決 108 年7 月1 日  臺灣苗栗地方檢察署108 年度執字第2592號 3 加重詐欺罪 有期徒刑1年3 月（3罪）、1 年1 月（24罪） 107 年1 月11日、107 年1 月12日、107 年1 月18日、107 年1月27日、107 年1 月12日（7 次）、107 年1 月13日、107 年1月18日（4 次）、107 年1 月21日（11次） 臺灣苗栗地方法院108 年度訴字第66號判決 108 年7 月17日  臺灣苗栗地方檢察署108 年度執字第4394號 4 加重詐欺罪 有期徒刑1年1 月（2罪）、1 年（4 罪） 107 年1 月26日（2 次）、107年1 月26日（4次） 臺灣臺中地方法院108 年度訴字第917 號判決 108 年7 月15日  臺灣臺中地方檢察署108 年度執字第11157 號 5 加重詐欺罪 有期徒刑1年3 月（2罪）、1 年2 月（17罪）、1 年1月（8 罪） 107 年1 月21日（2 次）、107年1 月17日（7次）、107 年1月20日至21日、107 年1 月21日（4 次）、107年1 月28日（5次）、107 年1月17日（5 次）、107 年1 月16日至17日、107年1 月21日（2次） 臺灣苗栗地方法院108 年度訴字第357 號判決 109 年3 月11日  臺灣苗栗地方檢察署109 年度執字第926 號 6 加重詐欺罪 有期徒刑1年（15罪） 107 年1 月7 日（15次） 臺灣新竹地方法院108 年度金訴字第168號判決 109 年3 月31日 前定應執行刑為有期徒刑2 年2月 臺灣新竹地方檢察署109 年度執字第1847號 7 加重詐欺罪 有期徒刑1年3 月（7罪） 107 年1 月11日（4 次）、107年1 月14日（3次） 臺灣新竹地方法院107 年度金訴字第65號、第70號、108 年度金訴字第42號 109 年6 月3 日 前定應執行刑為有期徒刑2 年6月 臺灣新竹地方檢察署109 年度執字第3585號 8 加重詐欺罪 有期徒刑1年3 月（2罪）、1 年2 月（14罪） 107 年1 月19日（2 次）、107年1 月19日（14次） 臺灣苗栗地方法院109 年度訴字第260 號 109 年9 月8 日 前定應執行刑為有期徒刑2 年3月 臺灣苗栗地方檢察署109 年度執字第2982號 9 加重詐欺罪 有期徒刑1年1 月 107 年1 月17日至18日 臺灣苗栗地方法院109 年度訴字第311 號 109 年10月13日  臺灣苗栗地方檢察署109 年度執字第3555號 10 加重詐欺罪 有期徒刑1年1月（3罪）、1年 107年1月21日至107年1月25日 臺灣苗栗地方法院110年度訴字第46號 111年5月19日 前定應執行刑為有期徒刑1年4月 臺灣苗栗地方檢察署111年度執字第1886號  11 加重詐欺罪 有期徒刑1年2月（9罪） 107年1月2日至107年1月31日 臺灣桃園地方法院110年度訴字第1362號 111年7月7日 前定應執行刑為有期徒刑3年 臺灣桃園地方檢察署111年度執字第9614號